臺灣桃園地方法院刑事裁定　　　　　　100年度撤緩字第134號
公　訴　人　臺灣桃園地方法院檢察署檢察官
受　刑　人　林宜偉
上列聲請人因受刑人犯搶奪案件，聲請撤銷緩刑之宣告（100 年
度執聲字第1274號），本院裁定如下：
    主  文
林宜偉之緩刑宣告撤銷。
    理  由
一、聲請意旨略以：受刑人林宜偉因犯搶奪案件（聲請書誤載為
    強盜案件），經本院於民國98年9 月18日以98年度訴字第80
    4 號（臺灣桃園地方法院檢察署98年度偵字第5621號）判決
    判處有期徒刑5 月、緩刑5 年，於98年10月19日確定在案。
    乃於緩刑期內即未依判決所示，向臺灣桃園地方法院檢察署
    觀護人報到履行向檢察官指定之政府機關、政府機構、行政
    法人、社區或其他符合公益目的之機構或團體提供120 小時
    之義務勞務，經臺灣桃園地方法院檢察署於99年3 月1 日、
    10 月19 日、11月23日、12月15日分別以告誡函催其報到，
    其狀況仍未改善。是已合於刑法第75條之1 第1 項第4 款所
    定撤銷緩刑宣告之原因，爰依刑事訴訟法第476 條規定聲請
    撤銷緩刑之宣告等語。
二、按受2 年以下有期徒刑、拘役或罰金之宣告，而未曾因故意
    犯罪受有期徒刑以上刑之宣告，認以暫不執行為適當者，得
    宣告2 年以上5 年以下之緩刑，其期間自裁判確定之日起算
    ；緩刑宣告得斟酌情形，命犯罪行為人向指定之政府機關、
    政府機構、行政法人、社區或其他符合公益目的之機構或團
    體提供40小時以上240 小時以下之義務勞務，刑法第74條第
    1 項、第2 項第5 款定有明文。次按受緩刑之宣告，違反第
    74條第2 項第1 款至第8 款所定負擔情節重大者，足認原宣
    告之緩刑難收其預期效果，而有執行刑罰之必要者，得撤銷
    其宣告，刑法第75之1 第1 項第4 款定有明文。
三、經查，本件受刑人林宜偉前因搶奪案件，經本院以98年度訴
    字第804 號判決判處有期徒刑5 月，緩刑5 年，緩刑期間付
    保護管束，並應向執行檢察官指定之政府機關、政府機構、
    行政法人、社區或其他符合公益目的之機構或團體提供120
    小時之義務勞務，並於98年10月19日確定在案等情，有前開
    刑事判決書、臺灣高等法院被告前案紀錄表附卷可稽。次查
    ，受刑人於98年11月27日向臺灣桃園地方法院檢察署報到時
    ，經檢察官告知其保護管束期間98年10月19日至103 年10月
    18日、應遵守保安處分執行法第74條之2 規定，並經受刑人
    於報到筆錄、臺灣桃園地方法院檢察署受保護管束人應遵守
    事項暨報告具結書上簽名。然受刑人自99年2 月起屢次未依
    規定報到，經臺灣桃園地方法院檢察署於99年3 月1 日、10
    月19日、11月23日、12月15日分別以告誡函催其報到；臺灣
    桃園地方法院檢察署觀護人於99年9 月27日、99年10月19日
    、99年11月30日電話通知受刑人未果，再電話通知受刑人之
    父、母、祖母，請渠等代為轉知受刑人僅履行3 小時勞務，
    若不盡快履行，將撤銷緩刑；另於99年12月6 日函請警方協
    尋受刑人，經警方回報受刑人目前去向不明，此有臺灣桃園
    地方法院檢察署99年3 月1 日桃檢堂護化字第15625 號函（
    受刑人未於99年2 月10日依規定報到，應於99年3 月24日報
    到，並告以若未報到，將聲請撤銷緩刑之宣告）、99年10月
    19日桃檢朝護化字第89795 號函（受刑人未於99年10月13日
    依規定報到，應於99年11月17日報到，並告以若未報到，將
    聲請撤銷緩刑之宣告）、99年11月23日桃檢朝護化字第1016
    94號函（受刑人應於99年12月10日、99年12月22日報到，並
    告以若未報到，將聲請撤銷緩刑之宣告）、99年12月15日桃
    檢朝護化字第108645號函（受刑人應於99年12月22日報到，
    並告以若未報到，將聲請撤銷緩刑之宣告）、臺灣桃園地方
    法院檢察署99年9 月27日、99年10月19日、99年11月30日觀
    護輔導紀要、臺灣桃園地方法院檢察署99年12月6 日桃檢朝
    護化字第105306號函、桃園縣政府警察局大溪分局查訪表附
    卷可稽。直至99年12月23日桃園地方法院檢察署觀護人與受
    刑人之母聯繫後，受刑人於同日以電話聯繫臺灣桃園地方法
    院檢察署觀護人，告稱：其到花蓮工作，但現因受傷沒在工
    作等語，經臺灣桃園地方法院檢察署觀護人向受刑人告知：
    應於99年12月24日報到等語，受刑人乃稱：其脊椎受傷、行
    動不便等語，臺灣桃園地方法院檢察署觀護人乃要求受刑人
    應於99年12月23日下午5 時前向最近派出所報到，並傳真醫
    療收據予臺灣桃園地方法院檢察署，且應說明數月未報到之
    原因，受刑人雖應允，惟於同日下午6 時前，始終未致電聯
    繫臺灣桃園地方法院檢察署觀護人，亦未傳真醫療收據至臺
    灣桃園地方法院檢察署等情，復有臺灣桃園地方法院檢察署
    99年12月23日觀護輔導紀要在卷可按。受刑人於保護管束期
    間屢經通知，均未依規定報到，且其於99年12月23日亦承諾
    將於同日下午5 時以前向派出所報到，然並未為之，顯見受
    刑人對緩刑諭知之負擔要無履行之意，確實違反刑法第74條
    第2 項第5 款所定負擔，且情節重大，原宣告之緩刑實難收
    其預期效果，而有執行刑罰之必要，是聲請人前揭聲請，依
    法並無不合，應予准許。
四、依刑事訴訟法第476條，裁定如主文。
中    華    民    國   100    年    9     月    2     日
                  刑事第四庭    法  官  林宜靜
以上正本證明與原本無異。
如不服本裁定，應於裁定送達後5 日內向本院提出抗告狀。
                                書記官  王明玉
中    華    民    國   100    年    9     月    6     日